最高法院刑事判決　　　　　　　　　 111年度台上字第2223號
上　訴　人　張玉珊



上列上訴人因過失傷害案件，不服臺灣高等法院中華民國110 年
12月29日第二審判決（110 年度交上易字第267 號，起訴案號：
臺灣新北地方檢察署109 年度調偵字第2470號），提起上訴，本
院判決如下：
    主  文
上訴駁回。
    理  由
一、按刑事訴訟法第377 條規定，上訴於第三審法院，非以判決
    違背法令為理由，不得為之。是提起第三審上訴，應以原判
    決違背法令為理由，係屬法定要件。如果上訴理由書狀並未
    依據卷內訴訟資料，具體指摘原判決不適用何種法則或如何
    適用不當，或所指摘原判決違法情事，顯與法律規定得為第
    三審上訴理由之違法情形，不相適合時，均應認其上訴為違
    背法律上之程式，予以駁回。
二、本件原審審理結果，認定上訴人張玉珊有如原判決事實欄一
    所載之犯行明確，因而撤銷第一審之無罪判決，改判論處上
    訴人犯過失傷害罪刑。已詳述認定犯罪事實所憑之證據及其
    認定之理由。從形式上觀察，並無足以影響判決結果之違法
    情形存在。
三、證明力之判斷與事實之認定，俱屬事實審法院得依職權判斷
    之事項，倘其判斷未違背客觀存在之經驗法則或論理法則，
    即難任憑己意，指摘為違法，而據為第三審上訴之適法理由
    。原審依調查證據之結果及綜合全辯論意旨，認定上訴人於
    民國108年7月16日晚間22時15分許，駕駛車牌號碼000-00號
    營業用小客車，自新北市○○區○○路0 號對面之「計程車
    招呼站」停靠區倒車時，本應顯示倒車燈光或手勢後，謹慎
    緩慢後倒，並隨時注意路況，當時並無不能注意之情事，適
    有因不勝酒力，坐在該處人行道上睡著之告訴人蕭春寶，右
    腳伸至路旁水溝蓋處，上訴人竟疏未注意，仍貿然後退倒車
    ，右後車輪因此碾壓到蕭春寶之右小腿，致告訴人受有右側
    脛骨粉碎性骨折、右小腿壓傷之事實，已依卷內資料，於其
    理由欄貳、一、內逐一說明其所憑證據及得心證之理由，復
    敘明：⑴、本件車禍發生地點在計程車招呼站，此乃新北市
    政府依據新北市計程車招呼站設置管理要點劃設，目的在供
    共同營業區內計程車停車候客，以維護營運秩序及增進公共
    利益，非謂計程車司機在停靠區內，即無庸善盡其駕駛汽車
    之各項注意義務；⑵、告訴人坐在人行道上睡著，右腳不慎
    伸至路旁水溝蓋處，已然違反道路交通安全規則第133 條後
    段「行人不得在道路上…或坐、臥、蹲、立，阻礙交通」之
    規定，對於車禍之發生固與有過失，然無從解免上訴人應負
    之過失罪責等旨。所為論斷說明，俱不違背經驗法則及論理
    法則，適用法則亦無違誤。上訴意旨略謂告訴人因不勝酒力
    而將腳伸進計程車招呼站，已屬違規，且為肇事主因，上訴
    人在計程車招呼站享有路權，告訴人又在視線死角，上訴人
    不服等語。係置原判決之論敘於不顧，仍執已為原判決指駁
    之陳詞再事爭辯，徒憑己見，任意指摘，自非適法之第三審
    上訴理由。依上說明，應認其上訴為違背法律上之程式，予
    以駁回。
據上論結，應依刑事訴訟法第395條前段，判決如主文。
中    華    民    國   111    年    4     月    28    日
                  刑事第二庭審判長法  官  林  勤  純  
                                  法  官  莊  松  泉  
                                  法  官  李  釱  任  
                                  法  官  吳  秋  宏  
                                  法  官  王  梅  英  
本件正本證明與原本無異
                                  書記官
中    華    民    國   111    年    5     月    3     日